臺灣臺中地方法院刑事判決
110年度易字第994號
公  訴  人  臺灣臺中地方檢察署檢察官
被      告  陳青祥



上列被告因違反毒品危害防制條例案件，檢察官提起公訴（110
年度偵字第7105號）後，聲請改依協商程序而為判決，本院判決
如下：
    主    文
陳青祥持有第一級毒品，處拘役肆拾伍日，如易科罰金，以新臺
幣壹仟元折算壹日。
扣案之第一級毒品海洛因壹包（驗餘淨重零點零陸陸伍公克）沒
收銷燬之。
    犯罪事實及理由
一、本案之犯罪事實及證據，除犯罪事實欄一關於「在上址2樓
    客廳櫃子內」之記載，應補充更正為「分別在上址2樓廁所
    天花板及客廳櫃子內」，證據部分補充「被告陳青祥於本院
    審理時之自白」外，其餘均引用檢察官起訴書之記載（如附
    件）。
二、本件被告於本院審理時就被訴之犯罪事實認罪，經檢察官與
    被告於審判外達成協商之合意，其合意內容如主文所示；且
    查上開協商合意並無刑事訴訟法第455條之4第1項所列情形
    之一，檢察官聲請改依協商程序而為判決，爰不經言詞辯論
    ，於協商合意範圍內為協商判決。
三、應適用之法條：刑事訴訟法第455條之2第1項第1款、第455
    條之4第2項、第455條之8、第454條第2項，毒品危害防制條
    例第11條第1項、第18條第1項前段，刑法第11條、第41條第
    1項前段。
四、協商判決除有刑事訴訟法第455條之4第1項第1款於訊問程序
    終結前，被告撤銷協商合意或檢察官撤回協商聲請者；第2
    款被告協商之意思非出於自由意志者；第4款被告所犯之罪
    非第455條之2第1項所得以協商判決者；第6款被告有其他較
    重之裁判上一罪之犯罪事實者；第7款法院認應諭知免刑或
    免訴、不受理者情形之一及違反同條第2項「法院應於協商
    合意範圍內為判決；法院為協商判決所科之刑，以宣告緩刑
    、2年以下有期徒刑、拘役或罰金為限。」之規定外，均不
    得上訴。
五、如不服本判決，且有上開可得上訴情形，應於收受判決送達
    之日起20日內，向本院提出上訴書狀（應敘述具體理由並附
    繕本），上訴於第二審法院；上訴書狀如未敘述理由，應於
    上訴期間屆滿後20日內補提理由書於本院。
本案經檢察官陳信郎提起公訴，檢察官林岳賢到庭執行職務。
中　　華　　民　　國　　110 　年　　11　　月　　4 　　日
                   刑事第十二庭  法  官  何紹輔
以上正本證明與原本無異。
　　　                         　書記官  林政佑
中　　華　　民　　國　　110 　年　　11　　月　　4 　　日
【附錄本案論罪科刑法條】
毒品危害防制條例第11條
持有第一級毒品者，處3年以下有期徒刑、拘役或新臺幣30萬元
以下罰金。
持有第二級毒品者，處2年以下有期徒刑、拘役或新臺幣20萬元
以下罰金。
持有第一級毒品純質淨重十公克以上者，處1年以上7年以下有期
徒刑，得併科新臺幣1百萬元以下罰金。
持有第二級毒品純質淨重二十公克以上者，處6月以上5年以下有
期徒刑，得併科新臺幣70萬元以下罰金。
持有第三級毒品純質淨重五公克以上者，處2年以下有期徒刑，
得併科新臺幣20萬元以下罰金。
持有第四級毒品純質淨重五公克以上者，處1年以下有期徒刑，
得併科新臺幣10萬元以下罰金。
持有專供製造或施用第一級、第二級毒品之器具者，處1年以下
有期徒刑、拘役或新臺幣10萬元以下罰金。

【附件】
臺灣臺中地方檢察署檢察官起訴書                      初股
                                     110年度偵字第7105號
　　被　　　告　陳青祥　男　44歲（民國00年0月0日生）
　　　　　　　　　　　　住臺中市○區○○路00號
　　　　　　　　　　　　國民身分證統一編號：Z000000000號
上列被告因違反毒品危害防制條例案件，業經偵查終結，認應提
起公訴，茲將犯罪事實及證據並所犯法條分敘如下：
    　　犯罪事實
一、陳青祥明知海洛因屬毒品危害防制條例第2條第2項第1款列
    管之第一級毒品，不得非法持有之。竟基於持有第一級毒品
    之犯意，於民國110年2月4日中午12時55分許為警搜索前某
    日，在不詳地點，以不詳方式，取得含有微量海洛因之白色
    粉末1包（驗前淨重0.424公克，下稱系爭粉末），而非法持
    有之。嗣經警持法院核發之搜索票，於110年2月4日中午12
    時55分許，前往其位於臺中市○區○○路00號之住處執行搜索
    ，在上址2樓客廳櫃子內，扣得含有系爭粉末之前揭毒品及
    含有微量第二級毒品甲基安非他命之白色結晶物3包（驗前
    淨重分別係2.7858、3.0777、3.2714公克，另有2包未檢出
    毒品成分），後於同日下午4時51分許，在彰化縣警察局刑
    警大隊偵查第三隊，採集其尿液送驗，結果安非他命、甲基
    安非他命均呈陽性反應（陳青祥所涉施用及持有第二級毒品
    罪嫌，另由本署以110年度毒偵字第632號案件偵辦）。
二、案經彰化縣警察局移送偵辦。
    　　證據並所犯法條
一、訊據被告陳青祥堅決否認有何持有第一級毒品犯行，辯稱：
    系爭粉末那包是糖，只有微量海洛因，朋友即另案被告楊富
    華說當初有沾到海洛因，已經放很久了，那是另案被告楊富
    華的，當時另案被告楊富華住在伊住處，另外5包亦係另案
    被告楊富華為將鹽摻入安非他命裏面稀釋販售之用，後來伊
    將另案被告楊富華趕走，他卻將之放在抽屜內忘記帶走等語
    。惟查：
　　㈠上揭犯罪事實，業有扣案物品在卷足資佐證，復有搜索票1
      張、彰化縣政府警察局搜索扣押筆錄、扣押物品目錄表各
      1份、扣押物品照片8張、警方搜索時現場照片3張、衛生
      福利部草屯療養院110年2月23日草療鑑字第1100200160號
      鑑驗書1份在卷可稽。
　　㈡又證人即另案被告楊富華於本署偵查中證稱：扣押物6包都
      不是伊的，那是被告家的鹽，被告將鹽分裝，原要拿去掉
      包別人的毒品，被告曾經叫伊這樣做，伊當時住被告住家
      3樓，這些毒品應該放在2樓抽屜，當時被告與女友張譯亓
      住2樓，伊當時有沾這些鹽(毒品)包來試味道，真的鹹鹹
      的等語。且系爭粉末係經警在被告住處2樓廁所天花板扣
      得，此有警方陳報之搜索現場照片（含說明文字）3張附
      卷可佐，足認系爭粉末及3包白色結晶物均屬被告所有，
      是被告上開所辯，顯不足採，本件事證已明確，其犯嫌堪
      以認定。
二、核被告所為，係犯毒品危害防制條例第11條第1項持有之第
    一級毒品罪嫌。扣案之含有微量海洛因之白色粉末1包（驗
    餘淨重0.0665公克，110年度毒保字第46號），請依毒品危
    害防制條例第18條第1項前段規定，宣告沒收銷燬之。因被
    告否認犯罪，是本件尚無毒品危害防制條例第17條第1項後
    段之適用，併此敘明。
三、依刑事訴訟法第251條第1項提起公訴。
　　此  致
臺灣臺中地方法院
中　　華　　民　　國　 110　　年　　4 　　月　　21　　日
    　　　　　　　　　  　　 　檢  察  官　陳信郎